【裁判字號】    97,訴,2745
【裁判日期】    970725
【裁判案由】    偽造文書等
【裁判全文】
臺灣板橋地方法院刑事判決              97年度訴字第2745號
公  訴  人  臺灣板橋地方法院檢察署檢察官
被      告  乙○○
                    （現另案於臺灣臺北看守所羈押中）
上列被告因偽造文書等案件，經檢察官提起公訴（96年度偵字第
21974 號），被告就被訴事實為有罪之陳述，本院告知被告簡式
審判程序之旨，並聽取當事人之意見後，合議庭裁定由受命法官
獨任進行簡式審判程序，本院判決如下：
    主  文
乙○○共同行使偽造私文書，足以生損害於他人，累犯，處有期
徒刑伍月，扣案之行動電話門號0000000000號（含SIM 卡）壹支
沒收；又共同行使偽造私文書，足以生損害於他人，累犯，處有
期徒刑肆月，收貨單上偽造「丙○○」署名壹枚沒收。應執行有
期徒刑捌月，扣案之行動電話門號0000000000號（含SIM 卡）壹
支、收貨單上偽造「丙○○」署名壹枚，均沒收。
    事實及理由
一、犯罪事實：
(一)乙○○前因違反懲治盜匪條例案件，經最高法院於民國81年
    4 月2 日以81年度台上字第1470號判決駁回上訴確定（有期
    徒刑12年），嗣於85年10月30日縮短刑期假釋付保護管束。
    又因恐嚇取財案件，經本院於87年1 月19日以86年度易字第
    7966號刑事判決判處有期徒刑8 月，經臺灣高等法院於87年
    5 月6 日以87年度上訴字第1446號判決駁回上訴，復經最高
    法院於88年3 月11日以88年度台上字第1221號判決駁回上訴
    確定。前案假釋嗣經撤銷，並接續執行殘刑有期徒刑5 年9
    月又14日，嗣於93年4 月1 日縮刑假釋出監，所餘刑期付保
    護管束，迄95年3 月15日保護管束期滿假釋未經撤銷，未執
    行之刑以已執行完畢論（於本案構成累犯）。
(二)詎乙○○猶不知悔改，其與甲○○（業經本院另案審結）共
    同基於意圖為自己不法之所有暨偽造文書之犯意聯絡，明知
    未得丙○○之同意或授權，竟利用先前知悉丙○○年籍及信
    用卡相關資料之機會，分別於96年9 月13日4 時50分、5 時
    11分、6 時31分許，在臺北縣蘆洲市○○街207 巷1 號1 樓
    之某網咖內，先由乙○○利用電腦網路設備，向大昌銀樓實
    業有限公司（下稱大昌公司），冒用丙○○之名義，於網路
    上填寫訂單購買金飾3 筆，總計金額新臺幣（下同）92,030
    元，並以網路刷卡方式付費，在網路上填載丙○○所申辦之
    萬泰商業銀行（卡號：0000000000000000號)、 建華銀行（
    現改為永豐銀行）（卡號：0000000000000000號）信用卡之
    卡號、有效日期、授權號碼等資料，並填載甲○○所使用之
    行動電話門號0000000000號為連絡之方式，致大昌公司人員
    及發卡銀行均陷於錯誤，誤認係丙○○本人消費，足以生損
    害於丙○○、萬泰商業銀行及建華銀行。嗣於大昌公司經發
    卡銀行告知請款授權有異，大昌公司之人員即依甲○○、乙○○之訂單所記載甲○○所使用之上開行動電話號碼與甲○○聯絡約定交付金飾之時間、地點後，於同年月19日12時許
    ，在臺北縣三重市○○路○ 段380 號前，經甲○○在收貨單
    上偽造「丙○○」之簽名後，經警當場查獲依約前來領取金
    飾之甲○○、乙○○2 人而未遂，始悉上情。
(三)案經告訴人丙○○告訴臺北縣政府警察局三重分局報告臺灣
    板橋地方法院檢察署檢察官偵查起訴，經合議庭裁定改行簡
    式審判程序審理。
二、證據：
(一)被告乙○○於警詢、偵查及本院訊問、審理時之供述。
(二)另案被告甲○○於警詢、偵訊時之供述。
(三)告訴人丙○○之指述。
(四)網路刷卡擷取畫面列印資料8 紙。
(五)收貨單及聲明書各乙紙。
(六)扣案之行動電話門號0000000000號（含SIM 卡）1 支。
三、按所謂電磁紀錄，指以電子、磁性或其他無法以人之知覺直
    接認識之方式所製成之紀錄，而供電腦處理之用者。又電磁
    紀錄乃藉機器或電腦之處理所顯示之聲音、影像或符號，足
    以為表示其用意之證明者，以文書論，刑法第10條第6 項、
    第220 條第2 項分別定有明文。查本件被告乙○○與另案被
    告甲○○共同利用電腦設備，冒用告訴人丙○○之名義在網
    路購物，並輸入告訴人丙○○之信用卡資料等電磁紀錄訂購
    商品，此由電腦處理之電磁紀錄，依刑法第220 條第2 項規
    定，自應以文書論。故核被告乙○○所為，係犯刑法第216
    條、第210 條、第220 條第2 項之行使偽造（準）私文書罪
    （電磁紀錄部分）；第216 條、第210 條之行使偽造私文書
    （收貨單部分）及第339 條第3 項、第1 項之詐欺取財未遂
    等罪。又被告乙○○與另案被告甲○○，就上開犯行，互有
    犯意聯絡及行為分擔，應論以共同正犯。被告偽造署押之行
    為，屬偽造私文書之階段行為，偽造私文書之低度行為，則
    為行使之高度行為吸收，均不另論罪；又上述在電磁紀錄上
    所為3 次輸入資訊信號明細部分，係一個接續動作而為，為
    接續犯，僅應論以一罪。被告以一行為觸犯行使偽造（準）
    私文書罪及詐欺取財未遂罪，為想像競合犯，應從一重之行
    使偽造（準）私文書罪。被告所犯上開行使偽造（準）私文
    書罪及行使偽造私文書罪，犯意各別，行為互殊，應予分論
    併罰。另被告有如事實及理由欄一（一）所示之犯罪科刑及
    刑之執行情形，有臺灣高等法院被告前案紀錄表1 份在卷可
    稽，其於上開有期徒刑執行完畢後5 年內，再故意犯本案有
    期徒刑以上之罪，為累犯，應依刑法第47條第1 項之規定，
    加重其刑。爰審酌被告素行、犯罪動機、目的、手段、所生
    危害、尚未詐得財物，暨犯罪後坦承犯行之態度等一切情狀
    ，分別量處如主文所示之刑，並依刑法第51條第5 款之規定
    ，定其應執行之刑，以資懲儆。至收貨單上偽造之「丙○○
    」署名1 枚，依刑法第219 條之規定，不問是否屬犯人所有
    ，應併予宣告沒收。至本件扣案之行動電話門號0000000000
    （含SIM 卡）1 支，雖為另案被告甲○○所有，供本件犯罪
    所用之物，惟依共同正犯責任共同原則，爰依刑法第38條第
    1 項第2 款規定，併予宣告沒收之。
據上論斷，應依刑事訴訟法第273 條之1 第1 項、第299 條第1
項前段，第310 條之2 、第454 條第1 項，刑法第28條、第216
條、第220 條第2 項、第210 條、第339 條第3 項、第1 項、第
55條、第47條第1 項、第219 條、第51條第5 款、第38條第1 項
第2 款，判決如主文。
本案經檢察官吳宗光到庭執行職務。
中    華    民    國    97    年    7     月    25    日
                  刑事第十七庭    法  官  鄭燕璘
上列正本證明與原本無異。
如不服本判決，應於判決送達後10日內敘明上訴理由，向本院提
出上訴狀（應附繕本），上訴於臺灣高等法院。
                                  書記官  陳筱惠
中    華    民    國    97    年    7     月    25    日
附錄本案論罪科刑法條全文：
刑法第210 條：
偽造、變造私文書，足以生損害於公眾或他人者，處5 年以下有
期徒刑。
刑法第216 條：
行使第210 條至第215 條之文書者，依偽造、變造文書或登載不
實事項或使登載不實事項之規定處斷。
刑法第220 條：
在紙上或物品上之文字、符號、圖畫、照像，依習慣或特約，足
以為表示其用意之證明者，關於本章及本章以外各罪，以文書論
。
錄音、錄影或電磁紀錄，藉機器或電腦之處理所顯示之聲音、影
像或符號，足以為表示其用意之證明者，亦同。
刑法第339 條：
意圖為自己或第三人不法之所有，以詐術使人將本人或第三人之
物交付者，處5 年以下有期徒刑、拘役或科或併科1 千元以下罰
金。
以前項方法得財產上不法之利益或使第三人得之者，亦同。
前二項之未遂犯罰之。


司法院資訊處製作；財團法人民間司法改革基金會備份。
